最高法院刑事判決                              八十八年度台上字第四四一六號
    上  訴  人  甲○○
    選任辯護人  黃國堂律師
右上訴人因違反麻醉藥品管理條例案件，不服台灣高等法院中華民國八十八年（原判
決誤繕為八十七年）一月七日第二審判決（八十七年度上訴字第二八四五號，起訴案
號：台灣士林地方法院檢察署八十六年度偵字第八五四○號），提起上訴，本院判決
如左：
    主  文
上訴駁回。
    理  由
按刑事訴訟法第三百七十七條規定，上訴於第三審法院，非以判決違背法令為理由，
不得為之。是提起第三審上訴，應以原判決違背法令為理由，係屬法定要件。如果上
訴理由狀並未依據卷內訴訟資料，具體指摘原判決不適用何種法則或如何適用不當，
或所指摘原判決違法情事，顯與法律規定得為第三審上訴理由之違法情形，不相適合
時，均應認其上訴為違背法律上之程式，予以駁回。本件原判決綜合調查證據之結果
，認上訴人甲○○共同犯有行為時麻醉藥品管理條例第十三條之一第二項第一款非法
販賣化學合成麻醉藥品（安非他命）罪（為累犯）之事實，因而撤銷第一審關於上訴
人此部分之科刑判決，改判仍論上訴人以上開罪刑，累犯，處有期徒刑伍年肆月，已
詳認定犯罪事實之依據及憑以認定之理由，並對上訴人否認犯罪之辯詞，如何不足
採信，均已依據卷內資料予以指駁及說明，從形式上觀察，原判決並無違背法令情形
。上訴意旨謂：上訴人僅係與證人楊信宏各斥資新台幣一千五百元，合買安非他命吸
用。證人楊信宏於第一審偵審中均未證稱向上訴人買受安非他命，上訴人復未準備充
分之安非他命及分裝工具，為警查獲時亦僅被搜得少許安非他命，顯見上訴人絕無非
法販賣安非他命犯行等語，係就原判決已詳為論斷與說明之事項，再為事實上之爭執
，殊非適法之第三審上訴理由。又上訴人於警訊時已自白其非法販賣安非他命之事實
，核與共犯即上訴人之妻陳沁怡及證人楊信宏於警訊時之供證相符，原判決採信上訴
人警訊時之自白及陳沁怡、楊信宏之證述資為論罪基礎，並無違證據法則。再轉讓禁
藥罪與非法販賣化學合成麻醉藥品罪，其犯罪構成要件不同，罪質互異，上訴人縱另
犯轉讓禁藥罪並經判刑確定，亦不影響本罪之成立。此外，上訴人徒憑己意，對原審
職權之適法行使及原判決理由已詳為論斷之事項，任意爭辯，顯與法定上訴第三審之
形式要件不符，其上訴違背法律上之程式，應予駁回。至上訴人被訴施用第二級毒品
（安非他命）部分，因不得上訴已確定，附為明。
據上論結，應依刑事訴訟法第三百九十五條前段，判決如主文。
中      華      民      國    八十八    年      八      月     十二     日
                              最高法院刑事第七庭
                                  審判長法官  謝  家  鶴
                                        法官  洪  文  章
                                        法官  花  滿  堂
                                        法官  陳  世  淙
                                        法官  洪  佳  濱
      右正本證明與原本無異
                                              書  記  官
中      華      民      國    八十八    年      八      月    二十四    日
